臺灣苗栗地方法院刑事判決　　　　　　　100年度訴字第623號
公　訴　人　臺灣苗栗地方法院檢察署檢察官
被　　　告　吳紳槐
指定辯護人　本院公設辯護人蔡文亮
上列被告因違反毒品危害防制條例案件，經檢察官提起公訴（
100 年度偵字第1595、1758、2084號），本院判決如下：
    主  文
吳紳槐犯如附表所示之各罪，各處如附表所示之刑（含主刑及從
刑）。主刑部分應執行有期徒刑貳年捌月。
    事  實
一、吳紳槐意圖營利，分別基於販賣第三級毒品愷他命（Ketami
    ne；下稱「K 他命」）之犯意，而各於附表所示之時間、地
    點，以附表所示之方式、經過、數量及價格，販賣K 他命予
    附表所示之人，販賣K 他命所得共計新臺幣（下同）1 萬40
    0 元。
二、案經法務部調查局苗栗縣調查站移送、苗栗縣警察局苗栗分
    局報告臺灣苗栗地方法院檢察署檢察官偵查起訴。
    理  由
一、證據能力部分：
  (一)按被告以外之人於審判外之陳述，雖不符第159 條之1 至第
    159 條之4 之規定，而經當事人於審判程序同意作為證據，
    法院審酌該言詞陳述或書面陳述作成時之情況，認為適當者
    ，亦得為證據；當事人、代理人或辯護人於法院調查證據時
    ，知有第159 條第1 項不得為證據之情形，而未於言詞辯論
    終結前聲明異議者，視為有前項之同意，刑事訴訟法第159
    條之5 定有明文；又當事人同意或有同條第2 項依法視為同
    意某項傳聞證據作為證據使用者，實質上即表示有反對詰問
    權之當事人已放棄其反對詰問權，如法院認為適當，不論該
    傳聞證據是否具備刑事訴訟法第159 條之1 至第159 條之4
    所定情形，均容許作為證據（最高法院97年台上字第6715號
    判決意旨參照）。經查：本件下列所引被告吳紳槐（下稱被
    告）以外之人之審判外陳述（含言詞及書面陳述），本院於
    審理中均一一踐行「告以要旨」程序，而檢察官、被告及辯
    護人等在知悉上開證據係審判外陳述之情形下，對於各該審
    判外之陳述，均分別表示「沒有意見」，並未於言詞辯論終
    結前就證據能力聲明異議（見本院卷第25至31頁）；而本院
    審酌該等陳述作成時之情況，認為其證據之取得過程並無瑕
    疵，且與待證事實具有關連性，證明力非明顯過低，而具適
    當性，是自均有證據能力。
  (二)又國家基於犯罪偵查之目的，對被告或犯罪嫌疑人進行通訊
    監察，乃係以監控與過濾受監察人通訊內容之方式，蒐集對
    其有關之紀錄，並將該紀錄予以查扣，作為認定犯罪與否之
    證據，屬於刑事訴訟上強制處分之一種。而監聽係通訊保障
    及監察法第13條第1 項所定通訊監察方法之一，司法警察機
    關依法定程序執行監聽取得之錄音，係以錄音設備之機械作
    用，真實保存當時通訊之內容，如通訊一方為受監察人，司
    法警察在監聽中蒐集所得之通訊者對話，而其通話本身即係
    被告進行犯罪中構成犯罪事實之部分內容，則依前開說明，
    自與所謂「審判外之陳述」無涉，應不受傳聞法則之規範，
    當然具有證據能力。至司法警察依據監聽錄音結果予以翻譯
    而製作之監聽（或稱通訊監察）譯文，屬於文書證據之一種
    ，於被告或訴訟關係人對其譯文之真實性發生爭執或有所懷
    疑時，法院固應依刑事訴訟法第165 條之1 第2 項規定，以
    適當之設備，顯示該監聽錄音帶之聲音，以踐行調查證據之
    程序，俾確認該錄音聲音是否為通訊者本人及其內容與監聽
    譯文之記載是否相符，或以傳喚相關通訊者等方法為證據調
    查。倘被告或訴訟關係人對該通訊監察譯文之真實性並不爭
    執，即無勘驗辨認其錄音聲音之調查必要性，法院於審判期
    日如已踐行提示監聽譯文供當事人辨認或告以要旨，使其表
    示意見等程序並為辯論者，其所為之訴訟程序即無不合（最
    高法院99年台上字第2933號判決意旨參照）。本件對被告使
    用之門號0000000000號所實施之通訊監察，係臺灣苗栗地方
    法院檢察署檢察官依通訊保障及監察法向本院聲請核准實施
    ，有本院各該通訊監察書（含電話附表）在卷可稽（詳下述
    二、(一)8.所示），屬合法監聽，而本件司法警察機關依法定
    程序執行監聽取得之錄音，因其通訊者對話本身即係被告等
    進行犯罪中構成犯罪事實之部分內容，是依上開說明，自不
    受傳聞法則之規範，當然具有證據能力。又本件經司法警察
    依據上開監聽錄音結果予以翻譯而製作之各該監聽譯文，檢
    察官、被告及辯護人對各該監聽譯文之真實性均不爭執，且
    本院復已於審判期日向當事人、辯護人提示卷附相關之監聽
    譯文並告以要旨，使其表示意見等程序並為辯論，則揆之上
    開說明，各該監聽譯文自均得作為本案判斷之依據。
二、認定犯罪事實所憑之證據及理由：
  (一)經查，上開事實，業據被告於警詢、偵查中及本院中坦承不
    諱（見100 年偵字第1595號卷，下稱1595號偵卷，第32至34
    、39至43頁；100 年偵字第2084號卷，下稱2084號偵卷，第
    8 至10頁；本院卷第12、28頁），並有下列證據足資佐證：
  1.證人A2於警詢、偵查中之證述（見1595號偵卷第66至68、80
    至82、239 頁）。
  2.證人A4於警詢、偵查中之證述（見1595號偵卷第107 至110
    、117 至118 、247 頁）。
  3.證人A5於警詢、偵查中之證述（見1595號偵卷第124 至125
    、142 至143 、259 頁）。
  4.證人B1於警詢、調查站、偵查中之證述（見1595號偵卷第14
    9 至153 、163 至164 、261 至262 、265 至266 頁）。
  5.證人B3於警詢、調查站、偵查中之證述（見1595號偵卷第18
    5 至186 、192 至193 、268 頁及其背面、272 頁）。
  6.證人C1於調查站、偵查中之證述（見1595號偵卷第209 至21
    2 、221 頁）。
  7.證人C2於調查站、偵查中之證述（見1595號偵卷第226 頁背
    面至227 、229 至230 、274 、280 頁）。
  8.被告門號0000000000號與證人A2、A4、B1、B3、C1、C2等各
    門號○○（完整資料詳卷）間通訊監察譯文、本院99年聲監
    字第375 號通訊監察書、通訊監察書電話附表（門號000000
    0000）、100 年聲監續字第19號通訊監察書、通訊監察書電
    話附表（門號0000000000）、100 年聲監續字第49號通訊監
    察書、通訊監察書電話附表（門號0000000000）（見1595號
    偵卷第12、16至17、69至70、114 至115 、190 、216 、26
    3 、303 、305 、310 、312 、323 至324 頁）。
  (二)綜上所述，上開卷證資料互核均大致相符，足認被告之自白
    與事實相符。本件事證明確，被告之犯行堪以認定，應依法
    論科。
三、論罪科刑：
  (一)按愷他命（Ketamine）係毒品危害防制條例第2 條第2 項第
    3 款所定之第三級毒品。核被告所為，均係犯毒品危害防制
    條例第4 條第3 項之販賣第三級毒品罪。被告所犯如附表所
    示之犯行，犯意各別，行為互殊，應予分論併罰。
  (二)又成年人對未成年人犯毒品危害防制條例第6 條、第7 條、
    第8 條之罪者，始應依各該條項之罪，加重其刑至二分之一
    ，此觀同條例第9 條之規定自明。本件被告雖係成年人，並
    販賣K 他命予如附表所示之未成年人A2、A4、A5、B1、B3、
    C1等人（有其等年籍資料在卷可稽），然此不在上開條例所
    規定應加重其刑之範圍，且亦非屬於兒童及少年福利法第70
    條第1 項所規定成年人故意對少年犯罪，應加重其刑之範圍
    ，是自不能適用該法條對被告加重其刑（最高法院95年度台
    上字第4670號判決、98年度台上字第3932號判決意旨參照）
    ，附此敘明。
  (三)按犯第4 條至第8 條之罪於偵查及審判中均自白者，減輕其
    刑，毒品危害防制條例第17條第2 項定有明文。本件被告犯
    如附表所示之各罪後，於本案偵查及審判中均已自白犯行，
    此有各該警詢、偵訊、準備程序及審判程序筆錄在卷可憑，
    是自應各依毒品危害防制條例第17條第2 項之規定，減輕其
    刑。
  (四)又審酌本件被告所犯如附表所示販賣K 他命之犯行，其販賣
    之對象、數量均非鉅，雖販賣之次數較多，惟所獲利益並非
    龐大，相較於其他大盤、中盤販賣者而言，惡性較輕，且其
    年紀尚輕，涉世未深，犯後復已坦承犯行，頗具悔意，是本
    院認其上開販賣K 他命之犯行，縱然經減輕其刑後，量處法
    定最低度刑，客觀上仍非無引起一般人同情之處，尚屬可堪
    憫恕，爰依刑法第59條之規定，對被告所犯如附表所示之各
    罪，酌量減輕其刑，使輕重得宜，罰當其罪，俾符罪刑相當
    原則。被告所犯如附表所示之各罪，並依法遞減之。
  (五)爰審酌被告所犯如附表所示販賣K 他命之對象、數量均非鉅
    ，販賣之次數為22次（較多），獲取之利益尚非龐大（共計
    1 萬400 元），又被告犯後已坦承犯行，頗具悔意，並節省
    有限之司法資源，併兼衡被告並無犯罪之前科，有臺灣高等
    法院被告前案紀錄表1 份在卷可稽，暨其犯罪之動機、目的
    、手段、智識程度、生活狀況及所生之危害等一切情狀，分
    別量處如主文所示之刑，並定其應執行之刑。
  (六)末查，被告雖未曾因故意犯罪受有期徒刑以上刑之宣告，有
    臺灣高等法院被告前案紀錄表1 份在卷可稽，惟因本件被告
    數罪併罰所定之應執行刑，已逾2 年有期徒刑，是本院爰不
    予宣告緩刑（按司法院大法官釋字第662 號解釋係針對數罪
    併罰之易科罰金基準而為闡釋，與本件所涉數罪併罰之緩刑
    宣告尚有不同，自難比附援引），併此敘明。
四、沒收：
  (一)未扣案之門號0000000000號SonyEricsson牌行動電話1 支（
    含SIM 卡1 枚），為被告所有之物，業據被告供承在卷，並
    有遠傳資料查詢單1 份在卷可佐（見本院卷第21、28、29頁
    ），且係供其販賣K 他命所用之物（如附表編號1 、編號2
    、編號4 、編號5 至7 所示），亦據本院認定如前，是
    自應各依毒品危害防制條例第19條第1 項之規定，宣告沒收
    ，如全部或一部不能沒收時，追徵其價額。
  (二)未扣案之附表所示被告販賣K 他命所得財物（共計1 萬400
    元），應各依毒品危害防制條例第19條第1 項之規定，宣告
    沒收，如全部或一部不能沒收時，以其財產抵償之。
據上論斷，應依刑事訴訟法第299 條第1 項前段，毒品危害防制
條例第4 條第3 項、第17條第2 項、第19條第1 項，刑法第11條
、第59條、第51條第5 款，判決如主文。
本案經檢察官林文中到庭執行職務。
中    華    民    國   100    年    11    月    23    日
                  刑事第一庭    審判長法  官   柳章峰
                                      法  官   許蓓雯
                                      法  官   林大為
以上正本證明與原本無異。
如不服本判決應於收受判決後10日內向本院提出上訴書狀，並應
敘述具體理由。其未敘述上訴理由者，應於上訴期間屆滿後20日
內向本院補提理由書( 均須按他造當事人之人數附繕本) 「切勿
逕送上級法院」。
                                      書記官   高雙全
中    華    民    國   100    年    11    月    23    日
附錄論罪科刑法條：
毒品危害防制條例第4條第3項
製造、運輸、販賣第三級毒品者，處 5 年以上有期徒刑，得併
科新臺幣 7 百萬元以下罰金。
附表：
┌─┬───┬────┬────┬───────┬───┬─────┬──────────┐
│編│販賣  │販賣時間│地點    │販賣方式、經過│數量、│價格（新臺│罪刑（含主刑及從刑）│
│號│對象  │（民國）│        │（○○門號，完│種類  │幣，下同）│                    │
│  │      │        │        │整資料詳卷）  │      │          │                    │
├─┼───┼────┼────┼───────┼───┼─────┼──────────┤
│1 │A2    │100 年│苗栗縣三│於A2以○○門號│1 包、│500元     │吳紳槐販賣第三級毒品│
│  │      │2月3日晚│義鄉尚圓│電話撥打吳紳槐│愷他命│          │，處有期徒刑壹年月│
│  │      │間10時32│KTV前   │門號0000000000│      │          │。未扣案之門號○九八│
│  │      │分後某時│        │號行動電話聯繫│      │          │0000000號Sony│
│  │      │許      │        │毒品交易事項後│      │          │Ericsson牌行動電話壹│
│  │      │        │        │，嗣後2 人交易│      │          │支（含SIM 卡壹枚）沒│
│  │      │        │        │成功          │      │          │收，如全部或一部不能│
│  │      │        │        │              │      │          │沒收時，追徵其價額；│
│  │      │        │        │              │      │          │未扣案之販賣毒品所得│
│  │      │        │        │              │      │          │新臺幣伍佰元沒收，如│
│  │      │        │        │              │      │          │全部或一部不能沒收時│
│  │      │        │        │              │      │          │，以其財產抵償之。  │
│  │      ├────┼────┼───────┼───┼─────┼──────────┤
│  │      │100 年│苗栗縣三│於A2以○○門號│1 包、│500元     │吳紳槐販賣第三級毒品│
│  │      │2 月5 日│義鄉街上│電話撥打吳紳槐│愷他命│          │，處有期徒刑壹年月│
│  │      │凌晨2 時│        │門號0000000000│      │          │。未扣案之門號○九八│
│  │      │30分許  │        │號行動電話聯繫│      │          │0000000號Sony│
│  │      │        │        │毒品交易事項後│      │          │Ericsson牌行動電話壹│
│  │      │        │        │，嗣後2 人交易│      │          │支（含SIM 卡壹枚）沒│
│  │      │        │        │成功          │      │          │收，如全部或一部不能│
│  │      │        │        │              │      │          │沒收時，追徵其價額；│
│  │      │        │        │              │      │          │未扣案之販賣毒品所得│
│  │      │        │        │              │      │          │新臺幣伍佰元沒收，如│
│  │      │        │        │              │      │          │全部或一部不能沒收時│
│  │      │        │        │              │      │          │，以其財產抵償之。  │
├─┼───┼────┼────┼───────┼───┼─────┼──────────┤
│2 │A4    │99年12│苗栗縣三│於A4以○○門號│1 包、│500元     │吳紳槐販賣第三級毒品│
│  │      │月15日晚│義鄉廣盛│電話撥打吳紳槐│愷他命│          │，處有期徒刑壹年月│
│  │      │間7 時許│村鐵路公│友人何宗達○○│      │          │。未扣案之販賣毒品所│
│  │      │        │園      │門號行動電話聯│      │          │得新臺幣伍佰元沒收，│
│  │      │        │        │繫毒品交易事項│      │          │如全部或一部不能沒收│
│  │      │        │        │後，嗣後2 人交│      │          │時，以其財產抵償之。│
│  │      │        │        │易成功        │      │          │                    │
│  │      ├────┼────┼───────┼───┼─────┼──────────┤
│  │      │99年12│同上    │於A4以○○門號│1 包、│500元     │吳紳槐販賣第三級毒品│
│  │      │月25日晚│        │電話撥打吳紳槐│愷他命│          │，處有期徒刑壹年月│
│  │      │間7 時許│        │友人何宗達○○│      │          │。未扣案之販賣毒品所│
│  │      │        │        │門號行動電話聯│      │          │得新臺幣伍佰元沒收，│
│  │      │        │        │繫毒品交易事項│      │          │如全部或一部不能沒收│
│  │      │        │        │後，嗣後2 人交│      │          │時，以其財產抵償之。│
│  │      │        │        │易成功        │      │          │                    │
│  │      ├────┼────┼───────┼───┼─────┼──────────┤
│  │      │100 年│同上    │於A4以○○門號│1 包、│500元     │吳紳槐販賣第三級毒品│
│  │      │1 月1 日│        │電話撥打吳紳槐│愷他命│          │，處有期徒刑壹年月│
│  │      │晚間7 時│        │友人何宗達○○│      │          │。未扣案之販賣毒品所│
│  │      │許      │        │門號行動電話聯│      │          │得新臺幣伍佰元沒收，│
│  │      │        │        │繫毒品交易事項│      │          │如全部或一部不能沒收│
│  │      │        │        │後，嗣後2 人交│      │          │時，以其財產抵償之。│
│  │      │        │        │易成功        │      │          │                    │
│  │      ├────┼────┼───────┼───┼─────┼──────────┤
│  │      │100 年│同上    │於A4以○○門號│1 包、│300元     │吳紳槐販賣第三級毒品│
│  │      │1 月29日│        │電話撥打吳紳槐│愷他命│          │，處有期徒刑壹年月│
│  │      │晚間7 時│        │門號0000000000│      │          │。未扣案之門號○九八│
│  │      │許      │        │號行動電話聯繫│      │          │0000000號Sony│
│  │      │        │        │毒品交易事項後│      │          │Ericsson牌行動電話壹│
│  │      │        │        │，嗣後2 人交易│      │          │支（含SIM 卡壹枚）沒│
│  │      │        │        │成功          │      │          │收，如全部或一部不能│
│  │      │        │        │              │      │          │沒收時，追徵其價額；│
│  │      │        │        │              │      │          │未扣案之販賣毒品所得│
│  │      │        │        │              │      │          │新臺幣佰元沒收，如│
│  │      │        │        │              │      │          │全部或一部不能沒收時│
│  │      │        │        │              │      │          │，以其財產抵償之。  │
│  │      ├────┼────┼───────┼───┼─────┼──────────┤
│  │      │100 年│同上    │於A4以○○門號│1 包、│300元     │吳紳槐販賣第三級毒品│
│  │      │2 月14日│        │電話撥打吳紳槐│愷他命│          │，處有期徒刑壹年月│
│  │      │晚間7 時│        │友人何宗達○○│      │          │。未扣案之販賣毒品所│
│  │      │許      │        │門號行動電話聯│      │          │得新臺幣佰元沒收，│
│  │      │        │        │繫毒品交易事項│      │          │如全部或一部不能沒收│
│  │      │        │        │後，嗣後2 人交│      │          │時，以其財產抵償之。│
│  │      │        │        │易成功        │      │          │                    │
│  │      ├────┼────┼───────┼───┼─────┼──────────┤
│  │      │100 年│苗栗縣三│於A4以○○門號│1 包、│500元     │吳紳槐販賣第三級毒品│
│  │      │2 月28日│義鄉三義│電話撥打吳紳槐│愷他命│          │，處有期徒刑壹年月│
│  │      │晚間7 時│火車站前│友人何宗達○○│      │          │。未扣案之販賣毒品所│
│  │      │許      │        │門號行動電話聯│      │          │得新臺幣伍佰元沒收，│
│  │      │        │        │繫毒品交易事項│      │          │如全部或一部不能沒收│
│  │      │        │        │後，嗣後2 人交│      │          │時，以其財產抵償之。│
│  │      │        │        │易成功        │      │          │                    │
│  │      ├────┼────┼───────┼───┼─────┼──────────┤
│  │      │100 年│苗栗縣三│於A4以○○門號│1 包、│300元     │吳紳槐販賣第三級毒品│
│  │      │3 月5 日│義鄉鐵路│電話撥打吳紳槐│愷他命│          │，處有期徒刑壹年月│
│  │      │晚間7 時│公園    │友人何宗達○○│      │          │。未扣案之販賣毒品所│
│  │      │許      │        │門號行動電話聯│      │          │得新臺幣佰元沒收，│
│  │      │        │        │繫毒品交易事項│      │          │如全部或一部不能沒收│
│  │      │        │        │後，嗣後2 人交│      │          │時，以其財產抵償之。│
│  │      │        │        │易成功        │      │          │                    │
├─┼───┼────┼────┼───────┼───┼─────┼──────────┤
│3 │A5    │100 年│苗栗縣三│於A5與吳紳槐見│1 包、│500元     │吳紳槐販賣第三級毒品│
│  │      │1 月22日│義鄉水美│面時即聯繫毒品│愷他命│          │，處有期徒刑壹年月│
│  │      │下午5 時│街上    │交易事項後，嗣│      │          │。未扣案之販賣毒品所│
│  │      │許      │        │後2 人交易成功│      │          │得新臺幣伍佰元沒收，│
│  │      │        │        │              │      │          │如全部或一部不能沒收│
│  │      │        │        │              │      │          │時，以其財產抵償之。│
│  │      ├────┼────┼───────┼───┼─────┼──────────┤
│  │      │100 年│苗栗縣三│於A5與吳紳槐見│2 包、│1,000元   │吳紳槐販賣第三級毒品│
│  │      │2 月18日│義鄉廣盛│面時即聯繫毒品│愷他命│          │，處有期徒刑壹年肆月│
│  │      │晚間6 時│村街上  │交易事項後，嗣│      │          │。未扣案之販賣毒品所│
│  │      │許      │        │後2 人交易成功│      │          │得新臺幣壹仟元沒收，│
│  │      │        │        │              │      │          │如全部或一部不能沒收│
│  │      │        │        │              │      │          │時，以其財產抵償之。│
├─┼───┼────┼────┼───────┼───┼─────┼──────────┤
│4 │B1    │100 年│苗栗縣三│於B1以○○門號│4 包、│1,200元   │吳紳槐販賣第三級毒品│
│  │      │1 月29日│義鄉三義│電話撥打吳紳槐│愷他命│          │，處有期徒刑壹年肆月│
│  │      │凌晨1 時│庭園小吃│門號0000000000│      │          │。未扣案之門號○九八│
│  │      │38分至2 │店前    │號行動電話聯繫│      │          │0000000號Sony│
│  │      │時間某時│        │毒品交易事項後│      │          │Ericsson 牌行動電話 │
│  │      │許      │        │，嗣後2 人交易│      │          │壹支（含SIM 卡壹枚）│
│  │      │        │        │成功          │      │          │沒收，如全部或一部不│
│  │      │        │        │              │      │          │能沒收時，追徵其價額│
│  │      │        │        │              │      │          │；未扣案之販賣毒品所│
│  │      │        │        │              │      │          │得新臺幣壹仟貳佰元沒│
│  │      │        │        │              │      │          │收，如全部或一部不能│
│  │      │        │        │              │      │          │沒收時，以其財產抵償│
│  │      │        │        │              │      │          │之。                │
│  │      ├────┼────┼───────┼───┼─────┼──────────┤
│  │      │100 年│苗栗縣三│均為於B1與吳紳│每0.5 │每次300 元│吳紳槐販賣第三級毒品│
│  │      │1 月底某│義鄉尚圓│槐見面時即聯繫│公克、│          │，共陸罪，各處有期徒│
│  │      │日至同年│KTV 處  │毒品交易事項後│愷他命│          │刑壹年月。未扣案之│
│  │      │2 月初農│        │，嗣後2 人交易│      │          │販賣毒品所得各新臺幣│
│  │      │曆春節期│        │成功          │      │          │佰元沒收，如全部或│
│  │      │間共6 次│        │              │      │          │一部不能沒收時，各以│
│  │      │        │        │              │      │          │其財產抵償之。      │
├─┼───┼────┼────┼───────┼───┼─────┼──────────┤
│5 │B3    │100 年2 │苗栗縣三│於B3以○○門號│1 包、│500元     │吳紳槐販賣第三級毒品│
│  │      │月9 日晚│義鄉尚圓│電話撥打吳紳槐│愷他命│          │，處有期徒刑壹年月│
│  │      │間11時10│KTV 前  │門號0000000000│      │          │。未扣案之門號○九八│
│  │      │分許    │        │號行動電話聯繫│      │          │0000000號Sony│
│  │      │        │        │毒品交易事項後│      │          │Ericsson牌行動電話壹│
│  │      │        │        │，嗣後2 人交易│      │          │支（含SIM 卡壹枚）沒│
│  │      │        │        │成功          │      │          │收，如全部或一部不能│
│  │      │        │        │              │      │          │沒收時，追徵其價額；│
│  │      │        │        │              │      │          │未扣案之販賣毒品所得│
│  │      │        │        │              │      │          │新臺幣伍佰元沒收，如│
│  │      │        │        │              │      │          │全部或一部不能沒收時│
│  │      │        │        │              │      │          │，以其財產抵償之。  │
├─┼───┼────┼────┼───────┼───┼─────┼──────────┤
│6 │C1    │100 年│苗栗縣三│於C1以○○門號│1 包、│500元     │吳紳槐販賣第三級毒品│
│  │      │2 月4 日│義鄉水美│電話撥打吳紳槐│愷他命│          │，處有期徒刑壹年月│
│  │      │下午4 時│路上    │門號0000000000│      │          │。未扣案之門號○九八│
│  │      │30分許  │        │號行動電話聯繫│      │          │0000000號Sony│
│  │      │        │        │毒品交易事項後│      │          │Ericsson牌行動電話壹│
│  │      │        │        │，嗣後2 人交易│      │          │支（含SIM 卡壹枚）沒│
│  │      │        │        │成功          │      │          │收，如全部或一部不能│
│  │      │        │        │              │      │          │沒收時，追徵其價額；│
│  │      │        │        │              │      │          │未扣案之販賣毒品所得│
│  │      │        │        │              │      │          │新臺幣伍佰元沒收，如│
│  │      │        │        │              │      │          │全部或一部不能沒收時│
│  │      │        │        │              │      │          │，以其財產抵償之。  │
│  │      ├────┼────┼───────┼───┼─────┼──────────┤
│  │      │100 年│同上    │於C1以○○門號│1 包、│500元     │吳紳槐販賣第三級毒品│
│  │      │2 月7 日│        │電話撥打吳紳槐│愷他命│          │，處有期徒刑壹年月│
│  │      │晚間6 時│        │門號0000000000│      │          │。未扣案之門號○九八│
│  │      │許      │        │號行動電話聯繫│      │          │0000000號Sony│
│  │      │        │        │毒品交易事項後│      │          │Ericsson牌行動電話壹│
│  │      │        │        │，嗣後2 人交易│      │          │支（含SIM 卡壹枚）沒│
│  │      │        │        │成功          │      │          │收，如全部或一部不能│
│  │      │        │        │              │      │          │沒收時，追徵其價額；│
│  │      │        │        │              │      │          │未扣案之販賣毒品所得│
│  │      │        │        │              │      │          │新臺幣伍佰元沒收，如│
│  │      │        │        │              │      │          │全部或一部不能沒收時│
│  │      │        │        │              │      │          │，以其財產抵償之。  │
├─┼───┼────┼────┼───────┼───┼─────┼──────────┤
│7 │C2    │100 年1 │苗栗縣三│於C2以○○門號│1 包、│500 元    │吳紳槐販賣第三級毒品│
│  │      │月26日晚│義鄉水美│電話撥打吳紳槐│愷他命│          │，處有期徒刑壹年月│
│  │      │間9 時30│路上    │門號0000000000│      │          │。未扣案之門號○九八│
│  │      │分許    │        │號行動電話聯繫│      │          │0000000號Sony│
│  │      │        │        │毒品交易事項後│      │          │Ericsson牌行動電話壹│
│  │      │        │        │，嗣後2 人交易│      │          │支（含SIM 卡壹枚）沒│
│  │      │        │        │成功          │      │          │收，如全部或一部不能│
│  │      │        │        │              │      │          │沒收時，追徵其價額；│
│  │      │        │        │              │      │          │未扣案之販賣毒品所得│
│  │      │        │        │              │      │          │新臺幣伍佰元沒收，如│
│  │      │        │        │              │      │          │全部或一部不能沒收時│
│  │      │        │        │              │      │          │，以其財產抵償之。  │
└─┴───┴────┴────┴───────┴───┴─────┴──────────┘